臺灣高雄地方法院刑事判決　　　　　 100年度審訴字第2791號
公　訴　人　臺灣高雄地方法院檢察署檢察官
被　　　告　錢金池
上列被告因毒品危害防制條例案件，經檢察官提起公訴（100 年
度毒偵字第4676號），被告於本院準備程序進行中，就被訴事實
為有罪之陳述，經合議庭裁定由受命法官獨任依簡式審判程序審
理，判決如下：
    主  文
錢金池施用第一級毒品，累犯，處有期徒刑壹年壹月。扣案如附
表編號1 、2 、4 、6 所示之物均沒收銷燬；扣案如附表編號5
所示之物沒收。
    事  實
一、錢金池前於民國93年間，因施用毒品案件，經送觀察、勒戒
    後，認有繼續施用毒品之傾向，經本院裁定令入戒治處所施
    以強制戒治，於94年1 月11日執行完畢釋放，並經檢察官為
    不起訴處分確定。復於強制戒治執行完畢釋放5 年內之94年
    9 月間，再犯施用毒品案件，經本院以95年度簡字第775 號
    簡易判決判處有期徒刑6 月確定。又於97年間，因施用毒品
    案件，經本院以97年度訴字第1458號判決判處有期徒刑8 月
    、8 月、7 月，定應執行有期徒刑1 年8 月確定，於99年4
    月21日縮短刑期假釋出監，於99年8 月9 日保護管束期滿未
    經撤銷視為執行完畢。詎仍不知戒絕毒癮，明知海洛因、甲
    基安非他命業經公告分別列為毒品危害防制條例第2 條第2
    項第1 款、第2 款之第一、二級毒品，不得非法持有、施用
    ，竟基於同時施用第一級毒品海洛因與第二級毒品甲基安非
    他命之犯意，於100 年6 月26日某時許，在其位於高雄市路
    ○區○○路113 巷12號住處，以將海洛因、甲基安非他命一
    併置入其所有扣案如附表編號4 、5 所示之玻璃球吸食器內
    用火燒烤產生煙霧吸食之方式，同時施用海洛因及甲基安非
    他命1 次。嗣警接獲報案稱錢金池涉嫌在上開住處施用毒品
    ，而於100 年6 月28日下午2 時30分許前往錢金池上開住處
    查緝，當場扣得其所有如附表所示之物，復經其同意為警採
    集尿液送驗，檢驗結果呈嗎啡、可待因及甲基安非他命、安
    非他命陽性反應，始悉上情。
二、案經高雄市政府警察局湖內分局移送臺灣高雄地方法院檢察
    署檢察官偵查起訴。
    理  由
一、本件被告錢金池所犯係死刑、無期徒刑、最輕本刑為3 年以
    上有期徒刑以外之罪，其於準備程序進行中就前揭被訴事實
    為有罪之陳述，經受命法官告知簡式審判程序之旨，並聽取
    當事人之意見後，本院合議庭認無不得或不宜改依簡式審判
    程序進行之情形，爰依刑事訴訟法第273 條之1 第1 項、第
    284 條之1 規定，裁定由受命法官獨任進行簡式審判程序。
    又本件所引屬於審判外陳述之傳聞證據，依同法第273 條之
    2 規定，不受第159 條第1 項關於傳聞法則規定之限制，依
    法有證據能力，均合先敘明。
二、訊據被告對上開犯罪事實坦承不諱，其中就查獲經過部分，
    亦經證人即被告之母錢謝阿琴於警詢中陳述在卷。且被告於
    100 年6 月28日下午2 時30分許為警查獲後，經警採尿送驗
    結果，呈嗎啡（即海洛因進入人體後之代謝物）、可待因及
    甲基安非他命、安非他命陽性反應之事實，有勘察採證同意
    書、高雄市政府警察局湖內分局（下稱湖內分局）煙毒、麻
    藥案件嫌犯代號與真實姓名對照表、臺灣檢驗科技股份有限
    公司100 年7 月21日濫用藥物檢驗報告各1 份在卷可稽。另
    扣案如附表編號1 、2 所示之殘渣袋，經檢驗結果，確分別
    含有海洛因、甲基安非他命之成分；扣案如附表編號4 所示
    之玻璃球吸食器1 個及編號6 所示之自製塑膠鏟子1 支，經
    檢驗結果，亦均含有甲基安非他命之成分，有高雄醫學大學
    附設中和紀念醫院100 年10月4 日編號00000-000 號至0000
    0-000 號、00000-000 號檢驗報告各1 份可參。此外，復有
    湖內分局搜索扣押筆錄、扣押物品目錄表各1 份、扣案物品
    照片2 張在卷可稽，且有如附表所示之物扣案可佐，足認被
    告上開任意性自白與事實相符，堪可作為認定事實之依據。
    本件事證明確，被告上開施用海洛因及甲基安非他命之犯行
    ，堪以認定，應予依法論科。
三、論罪科刑：
(一)按海洛因、甲基安非他命分別為毒品危害防制條例第2 條第
    2 項第1 款、第2 款所稱之第一、二級毒品，不得施用、持
    有。是核被告所為，係犯毒品危害防制條例第10條第1 項之
    施用第一級毒品罪、同條例第10條第2 項之施用第二級毒品
    罪。其於施用前、後持有海洛因及甲基安非他命（包含持有
    如附表編號1 、2 所示殘渣袋內之海洛因及甲基安非他命部
    分）之低度行為，為其施用之高度行為所吸收，不另論罪。
    被告以一施用行為，同時施用海洛因及甲基安非他命，係以
    一行為觸犯前開二罪名，為想像競合犯，應依刑法第55條規
    定，從一重之施用第一級毒品罪處斷。被告前於93年間，因
    施用毒品案件，經送觀察、勒戒後，認有繼續施用毒品之傾
    向，經本院裁定令入戒治處所施以強制戒治，於94年1 月11
    日執行完畢釋放，並經檢察官為不起訴處分確定。復於強制
    戒治執行完畢釋放5 年內之94年9 月間，再犯施用毒品案件
    ，經本院以95年度簡字第775 號簡易判決判處有期徒刑6 月
    確定。又於97年間，因施用毒品案件，經本院以97年度訴字
    第1458號判決判處有期徒刑8 月、8 月、7 月，定應執行有
    期徒刑1 年8 月確定，於99年4 月21日縮短刑期假釋出監，
    於99年8 月9 日保護管束期滿未經撤銷視為執行完畢等情，
    有臺灣高等法院被告前案紀錄表1 份在卷可按，被告受徒刑
    之執行完畢，5 年以內故意再犯本件有期徒刑以上之罪，為
    累犯，應依刑法第47條第1 項規定加重其刑。爰審酌被告經
    觀察、勒戒及強制戒治，且因施用毒品而經法院論罪科刑後
    ，仍未能戒絕毒癮，再犯本案，足見其惡習已深，戒絕毒癮
    之意志不堅，未能體悟施用毒品對自身、家人造成之傷害及
    社會之負擔，自屬可議；惟念及被告犯後坦承犯行，且施用
    毒品本質上係屬戕害自身健康之行為，尚未直接危害他人，
    反社會性程度應屬較低，及其前因施用毒品經論罪科刑之次
    數，暨其犯罪之動機、目的、手段等一切具體情狀，量處如
    主文所示之刑，以示懲儆。
(二)扣案如附表編號1 所示之殘渣袋1 個內含有海洛因成分；編
    號2 所示之殘渣袋1 個、編號4 所示之玻璃球吸食器（大）
    1 個、編號6 所示之自製塑膠鏟子1 支，內則均含有甲基安
    非他命成分等情，業經鑑定無訛，有前述高雄醫學大學附設
    中和紀念醫院檢驗報告共4 份在卷可稽，因上開物品內殘留
    微量海洛因及甲基安非他命，無析離之實益，應視為毒品之
    一部分，連同該等物品內微量之海洛因及甲基安非他命，一
    併依毒品危害防制條例第18條第1 項前段之規定，不問屬於
    被告與否，宣告沒收銷燬之。又扣案如附表編號5 所示之玻
    璃球吸食器（小）1 個，為被告所有，且為供其犯本件施用
    毒品所用之物，業據被告供述在卷，經檢驗結果，該吸食器
    內已無殘留之海洛因或甲基安非他命，有高雄醫學大學附設
    中和紀念醫院100 年10月4 日編號00000-000 號檢驗報告1
    紙可參，自應依刑法第38條第1 項第2 款前段規定宣告沒收
    。至扣案如附表編號3 所示之夾鏈袋1 個，雖據被告供述為
    其所有，然卷內並無證據顯示係供被告犯本件犯罪所用之物
    ，且經檢驗結果，該夾鏈袋內並無海洛因或甲基安非他命之
    成分，是與本件犯罪無關，爰不予宣告沒收。
據上論斷，應依刑事訴訟法第273 條之1 第1 項、第299 條第1
項前段，毒品危害防制條例第10條第1 項、第2 項、第18條第1
項前段，刑法第11條、第47條第1 項、第55條、第38條第1 項第
2 款前段，判決如主文。
本案經檢察官陳俊宏到庭執行職務。
中    華    民    國   100    年    11    月    10    日
                  刑事第十庭    法  官  毛妍懿
以上正本證明與原本無異。
如不服本判決應於收受送達後10日內向本院提出上訴書狀，並應
敘述具體理由；如未敘述上訴理由者，應於上訴期間屆滿後20日
內向本院補提理由書（均須按他造當事人之人數附繕本）「切勿
逕送上級法院」。
中    華    民    國   100    年    11    月    10    日
                                書記官  陳蓉柔
附錄本案論罪科刑之法條：
毒品危害防制條例第10條
施用第一級毒品者，處6 月以上5 年以下有期徒刑。
施用第二級毒品者，處3 年以下有期徒刑。
附表：
┌──┬───────────────────┐
│編號│扣案物品名稱、數量                    │
├──┼───────────────────┤
│1   │殘留有少量海洛因無法析離之殘渣袋1 個（│
│    │袋面註明9-251 ）                      │
├──┼───────────────────┤
│2   │殘留有少量甲基安非他命無法析離之殘渣袋│
│    │1 個（袋面註明9-252 ）                │
├──┼───────────────────┤
│3   │夾鏈袋1個（袋面註明9-253）            │
├──┼───────────────────┤
│4   │殘留有少量甲基安非他命無法析離之玻璃球│
│    │吸食器（大）1 個                      │
├──┼───────────────────┤
│5   │玻璃球吸食器（小）1個                 │
├──┼───────────────────┤
│6   │殘留有少量甲基安非他命無法析離之自製塑│
│    │膠鏟子1 支                            │
└──┴───────────────────┘